臺灣臺北地方法院刑事判決　　　　　　　99年度訴字第1786號
公　訴　人　臺灣臺北地方法院檢察署檢察官
被　　　告　劉仁超
上列被告因犯偽造文書等案件，經檢察官提起公訴（九十八年度
偵字第二七七九五號、九十九年度偵字第六九○七號、第七六九
三號），本院判決如下：
    主    文
劉仁超共同行使偽造公文書，足以生損害於公眾及他人，處有期
徒刑壹年貳月，如附表一、四所示之物均沒收；又共同行使偽造
公文書，足以生損害於公眾及他人，處有期徒刑壹年肆月，如附
表二、四所示之物均沒收；又共同行使偽造公文書，足以生損害
於公眾及他人，處有期徒刑壹年捌月，如附表三、四所示之物均
沒收。應執行有期徒刑年貳月，如附表一、二、三、四所示之
物均沒收。
    犯罪事實
一、劉仁超前因失業，為應徵司機工作，依某報紙求職版之廣告
    致電與真實姓名、年籍均不詳之成年男子聯絡後，明知該真
    實姓名、年籍均不詳之成年男子為成年詐欺集團所屬成員，
    竟仍於不詳時間，在新北市○○○道堤外某處，收受前開真
    實姓名、年籍均不詳之成年男子所交付該詐騙集團成年成員
    於不詳時間、地點，將劉仁超照片黏貼在臺灣臺北地方法院
    服務證照片欄，而偽造完成「洪順添」等名義之臺灣臺北地
    方法院服務證一張、偽造之「台灣台北地方法院監管科」木
    頭四方大印章、「台灣台北地方法院國庫經辦行台灣銀行台
    北分行收款章」視窗型日戳印章、「謝政雄」、「洪順添」
    印章各一個、偽造之「臺灣台北地方法院收據」公文書一疊
    及行動電話三具等物，並與之約定由該詐騙集團成年成員先
    撥打電話予被害人，以各種方式謊稱被害人涉及刑案或金融
    案件，需要由法院及治安單位代為管收其金錢，俟被害人陷
    於錯誤而同意交付款項時，該詐欺集團成員旋即傳真電話接
    聽者之資料予劉仁超，由劉仁超先至約定之便利商店內收取
    「臺灣台北地方法院檢察署政務科偵查卷宗」封面、「台灣
    台北地方法院地檢署政務科」公文等偽造公文書，復持前開
    「台灣台北地方法院監管科」木頭四方大印章、「台灣台北
    地方法院國庫經辦行台灣銀行台北分行收款章」視窗型日戳
    印章分別蓋印在上開偽造之「台灣台北地方法院地檢署政務
    科」公文及由劉仁超依電話指示所填寫偽造之「臺灣台北地
    方法院收據」上，再於指定時間、地點，持上開偽造之臺灣
    臺北地方法院服務證、臺灣台北地方法院檢察署政務科偵查
    卷宗封面、台灣台北地方法院地檢署政務科公文及臺灣台北
    地方法院收據向被害人收款，俟收款後即將詐得款項交付予
    黃泓儒（本院另案審理中），經黃泓儒點鈔並以橡皮筋捆紮
    後，悉數攜至位在臺北市中正區○○○路三號之交通部臺灣
    鐵路管理局臺北火車站內，將前開詐得款項置放在前開交通
    部臺灣鐵路管理局臺北火車站置物箱內，並將該置物箱號碼
    及密碼告知該詐騙集團所屬成年成員，黃泓儒與劉仁超每日
    可從中獲得各新臺幣（下同）一萬元之報酬，而加入上開詐
    欺集團擔任車手工作，並與黃泓儒、前開真實姓名、年籍均
    不詳之成年男子及上開詐欺集團所屬其他成年成員（包括真
    實姓名、年籍均不詳，假冒「榮總醫院人員」、「榮總醫院
    護士」、「臺灣臺北地方法院法官徐千惠」之成年女子、真
    實姓名、年籍均不詳，假冒「主任檢察官李嘉明」、「法官
    李英豪」、「刑警大隊王明昭科長」之成年男子、真實姓名
    、年籍均不詳，假冒「榮總醫院駐警」、「派出所員警」之
    成年人等人）共同基於意圖為自己不法之所有、假冒公務員
    僭行職權及行使偽造公文書、特種文書之犯意聯絡，而分別
    為下列行為：
（一）於民國九十八年八月六日上午十一時許，在不詳地點，先
      由一名該詐欺集團成年女性成員假借「榮總醫院人員」名
      義，撥打吳清玉住家電話予吳清玉，向吳清玉佯稱：你的
      證件被一名自稱「林建成」男子冒用，要領心臟科證明等
      語，復將該通電話轉接一名該詐欺集團成年成員，由該名
      詐欺集團成年成員假借「榮總醫院駐警」名義，向吳清玉
      佯稱：人沒當場抓到等語，又將該通電話轉接一名該詐欺
      集團成年成員，由該名詐欺集團成年成員假借「派出所員
      警」名義，僭越其職權，先向吳清玉佯裝查證核對吳清玉
      資料，復向吳清玉佯稱：你捲入王又曾洗錢案，你把帳號
      賣給力華證券的經理當人頭帳號，涉嫌洗錢及詐欺等語，
      再將該通電話轉接一名該詐欺集團成年男性成員，由該名
      詐欺集團成年男性成員假借「主任檢察官李嘉明」名義，
      僭越其職權，向吳清玉佯稱：你的國泰世華板橋分行帳戶
      內洗錢二千多萬元，涉嫌詐欺賣人頭帳戶，該帳戶已被凍
      結，剩下帳戶也要被凍結，我發二次傳票通知你都沒到，
      要拘捕你等語，經吳清玉不疑有他而向前揭假冒「主任檢
      察官李嘉明」之成年男子陳稱：我沒有這個帳號，也沒有
      收到傳票等語後，該假冒「主任檢察官李嘉明」之成年男
      子旋即向吳清玉佯稱：我可以向法院申請個人資產申報公
      證清查，你要提出七十五萬元去做資產公證清查，約一個
      禮拜案子明朗就可以還你，如果你不方便到檢察署，我們
      這裡有一個專門跑外務在收錢的等語，並將該通電話轉接
      另一名詐欺集團成年男性成員，由該名詐欺集團成年男性
      成員假借「法官李英豪」名義，僭越其職權，向吳清玉佯
      稱：我可以通融你，你先把帳戶裡的錢通通領出來，電腦
      顯示你要領七十五萬元，你的帳戶要監管等語，致使吳清
      玉一時驚慌未及查證而陷於錯誤，旋依其指示先後前往位
      在臺北市中山區○○○路○段一○六號之二之中國信託商
      業銀行股份有限公司中山分行內及位在臺北市中山區○○
      ○路五七七號之臺灣銀行股份有限公司圓山分行內，分別
      臨櫃提領三十萬元、四十五萬元現金，復前往位在臺北市
      中山區○○○路五六一號之慶生醫院旁某大樓前等候；前
      揭該詐欺集團成年成員見吳清玉業已受騙，旋即通知並傳
      真該詐欺集團成年成員於不詳時間、地點，偽造「臺灣台
      北地方法院檢察署政務科偵查卷宗」封面（其上填載被告
      為吳清玉及其中華民國身分證統一編號、案號為「中華民
      國九十八年度偵字第○九六○一○四號」、科別為「文書
      科」、股別為「端股」、法官為「李英豪」、主任檢察官
      為「李嘉明」、書記官為「林正宏」、移送單位為「台北
      市政府警察局刑警大隊」、案由為「常業詐欺」、監管金
      額為「新台幣：柒拾伍萬元整」等字語）及「台灣台北地
      方法院地檢署政務科」公文〔其上填載吳清玉個人年籍資
      料、案號（件）為「九十八年度金偵字第○九六○一○四
      號一○三七案件」、存提原因及事實為「依據台灣台北地
      方法院九十八年度金偵字第○九六○一○四號刑事裁定」
      、「股別：端股」、存提物之名稱種類數量為「新台幣：
      柒拾伍萬元整」、「法官：李英豪」、主任檢察官：李嘉
      明」等字語〕各一紙予劉仁超，劉仁超於某便利商店內收
      受上開傳真後，旋即在不詳地點，持前開「台灣台北地方
      法院監管科」木頭四方大印章、「台灣台北地方法院國庫
      經辦行台灣銀行台北分行收款章」視窗型日戳印章及「謝
      政雄」印章分別蓋印在如附表一所示偽造之「台灣台北地
      方法院地檢署政務科」公文及由劉仁超依電話指示所填寫
      偽造之「臺灣台北地方法院收據」第一聯存根聯、第三聯
      收據聯上，再於同日下午三時四十分許，持上開偽造之臺
      灣臺北地方法院服務證、臺灣台北地方法院檢察署政務科
      偵查卷宗封面、台灣台北地方法院地檢署政務科公文及臺
      灣台北地方法院收據，前往位在臺北市中山區○○○路五
      六一號之慶生醫院旁某大樓門口，假冒臺灣臺北地方法院
      之檢察官謝政雄，僭越其職權，出示偽造之臺灣臺北地方
      法院服務證，向吳清玉收取七十五萬元，並交付上開偽造
      之臺灣台北地方法院檢察署政務科偵查卷宗封面、台灣台
      北地方法院地檢署政務科公文及臺灣台北地方法院收據等
      公文書予吳清玉而行使之，致使吳清玉陷於錯誤，將所領
      取之七十五萬元現金交付予劉仁超，足以生損害於臺灣臺
      北地方法院、臺灣臺北地方法院檢察署、法官李英豪、主
      任檢察官李嘉明對外行使公文書之正確性、司法公信力、
      謝政雄及吳清玉。劉仁超得手後旋即離去，並將上開詐得
      款項轉交付予黃泓儒帶走，經黃泓儒悉數置放在交通部臺
      灣鐵路管理局臺北火車站置物箱內，再由該詐欺集團其他
      成年成員伺機收取。
（二）於九十八年十二月七日上午八時許，在不詳地點，先由一
      名該詐欺集團成年女性成員假借「榮總醫院護士」名義，
      撥打蔡碧環住家電話予蔡碧環，向蔡碧環佯稱：你的健保
      卡、身分證都被拷貝，有詐欺集團持用你的健保卡跟身分
      證要來詐騙榮總醫院醫療費，我已經幫你報案，你不用緊
      張，警察會跟你聯絡等語，復由一名該詐欺集團成年男性
      成員假借「刑警大隊王明昭科長」名義，撥打蔡碧環行動
      電話號碼予蔡碧環，僭越其職權，向蔡碧環佯稱：你涉嫌
      王又曾詐欺案，你要配合調查等語，再將該通電話轉接另
      一名該詐欺集團成年男性成員，由該名詐欺集團成年男性
      成員假借「檢察官李嘉明」名義，僭越其職權，向蔡碧環
      佯稱：你要準備七十萬元的保證金作為擔保，三到七天就
      會把保證金還給你，你不要去領錢，也不要洩漏秘密，如
      果你不配合，自己去辦，帳戶就要凍結，要叫警察把你押
      起來二到四個月等語，致使蔡碧環一時驚慌未及查證而陷
      於錯誤，旋依其指示先前往不詳地點之某金融機構內，提
      領七十萬元現金，復前往臺北縣板橋市（現業已改制為新
      北市板橋區○縣○○道二七七號前等候；前揭該詐欺集團
      成年男性成員見蔡碧環業已受騙，旋即通知劉仁超、黃泓
      儒，並傳真該詐欺集團成年成員於不詳時間、地點，偽造
      「臺灣台北地方法院檢察署政務科偵查卷宗」封面（其上
      填載被告為蔡碧環及其中華民國身分證統一編號、案號為
      「中華民國九十八年度偵字第○九六○一○四號」、科別
      為「文書科」、股別為「端股」、法官為「李英豪」、主
      任檢察官為「李嘉明」、書記官為「林正宏」、移送單位
      為「台北市政府警察局刑警大隊」、案由為「常業詐欺」
      、監管金額為「新台幣：柒拾萬元整」等字語）及「台灣
      台北地方法院地檢署政務科」公文〔其上填載蔡碧環個人
      年籍資料、案號（件）為「九十八年度金偵字第○九六○
      一○四號一○三七案件」、存提原因及事實為「依據台灣
      台北地方法院九十八年度金偵字第○九六○一○四號刑事
      裁定」、「股別：端股」、存提物之名稱種類數量為「新
      台幣：柒拾萬元整」、「法官：李英豪」、主任檢察官：
      李嘉明」等字語〕各一紙予劉仁超，劉仁超於某便利商店
      內收受上開傳真後，旋即在不詳地點，持前開「台灣台北
      地方法院監管科」木頭四方大印章、「台灣台北地方法院
      國庫經辦行台灣銀行台北分行收款章」視窗型日戳印章及
      「洪順添」印章分別蓋印在如附表二所示偽造之「台灣台
      北地方法院地檢署政務科」公文及由劉仁超依電話指示所
      填寫偽造之「臺灣台北地方法院收據」第一聯存根聯上，
      再於同日上午十一時三十分許，持上開偽造之「洪順添」
      名義之臺灣臺北地方法院服務證、臺灣台北地方法院檢察
      署政務科偵查卷宗封面、台灣台北地方法院地檢署政務科
      公文及臺灣台北地方法院收據，前往臺北縣板橋市縣○○
      道二七七號前，假冒臺灣臺北地方法院之檢察官洪順添，
      僭越其職權，出示上開偽造之「洪順添」名義之臺灣臺北
      地方法院服務證，向蔡碧環收取七十萬元，並交付上開偽
      造之臺灣台北地方法院檢察署政務科偵查卷宗封面、台灣
      台北地方法院地檢署政務科公文及臺灣台北地方法院收據
      等公文書予蔡碧環而行使之，致使蔡碧環陷於錯誤，將所
      領取之七十萬元現金交付予劉仁超，足以生損害於臺灣臺
      北地方法院、臺灣臺北地方法院檢察署、法官李英豪、主
      任檢察官李嘉明對外行使公文書之正確性、司法公信力、
      洪順添及蔡碧環。劉仁超得手後旋即離去，並將上開詐得
      款項轉交付予黃泓儒帶走，經黃泓儒悉數置放在交通部臺
      灣鐵路管理局臺北火車站置物箱內，再由該詐欺集團其他
      成年成員伺機收取。
（三）於九十八年十二月十日某時許，在不詳地點，先由一名該
      詐騙集團成年女性成員假借「榮總醫院護士」名義，撥打
      汪文電話，向汪文佯稱：你的身分遭盜用等語，復由一名
      該詐欺集團成年女性成員假借「臺灣臺北地方法院法官徐
      千惠」名義，僭越其職權，以電話向汪文佯稱：你涉及洗
      錢案，傳你二次未到，要扣押你資產，不然你會被關起來
      等語，致使汪文未及查證而陷於錯誤，旋依其指示先前往
      不詳地點之兆豐國際商業銀行內，提領六十萬元現金，並
      前往臺北市○○區○○路四段一八六號旁停車場等候；前
      揭該詐欺集團成年成員見汪文業已受騙，旋即通知並傳真
      該詐欺集團成年成員於不詳時間、地點，偽造「臺灣台北
      地方法院檢察署政務科偵查卷宗」封面（其上有該詐欺集
      團成年成員於不詳時間、地點，偽造之「臺灣省臺北檢察
      署印」之公印文一枚，並填載被告為汪文及其中華民國身
      分證統一編號、案號為「中華民國九十八年度偵字第○九
      六○一○四號」、科別為「文書科」、股別為「端」、法
      官為「徐千惠」、主任檢察官為「李嘉明」、書記官為「
      林正宏」、移送單位為「台北市政府警察局刑警大隊」、
      案由為「常業詐欺」、監管金額為「新台幣：陸拾萬元整
      」等字語）及「台灣台北地方法院地檢署政務科」公文〔
      其上填載汪文個人年籍資料、案號（件）為「九十八年度
      金偵字第○九六○一○四號一○三七案件」、存提原因及
      事實為「依據台灣台北地方法院九十八年度金偵字第○九
      六○一○四號刑事裁定」、「股別：端股」、存提物之名
      稱種類數量為「新台幣：陸拾萬元整」、「法官：徐千惠
      」、主任檢察官：李嘉明」等字語〕各一紙予劉仁超，劉
      仁超於某便利商店內收受上開傳真後，旋即在不詳地點，
      持前開「台灣台北地方法院監管科」木頭四方大印章蓋印
      在如附表三編號二所示偽造之「台灣台北地方法院地檢署
      政務科」公文上，再於同日下午二時三十分許，持上開偽
      造之臺灣臺北地方法院服務證、臺灣台北地方法院檢察署
      政務科偵查卷宗封面、台灣台北地方法院地檢署政務科公
      文，前往位在臺北市○○區○○路四段一八六號旁之停車
      場，假冒臺灣臺北地方法院之管收人員，僭越其職權，出
      示上開偽造之臺灣臺北地方法院服務證，向汪文收取六十
      萬元，並交付上開偽造之臺灣台北地方法院檢察署政務科
      偵查卷宗封面及台灣台北地方法院地檢署政務科公文等公
      文書予汪文而行使之，致使汪文陷於錯誤，將所領取之六
      十萬元現金交付予劉仁超，足以生損害於臺灣臺北地方法
      院、臺灣臺北地方法院檢察署、法官徐千惠、主任檢察官
      李嘉明對外行使公文書之正確性、司法公信力及汪文；劉
      仁超得手後旋即離去，並將上開詐得款項轉交付予黃泓儒
      帶走，經黃泓儒悉數置放在交通部臺灣鐵路管理局臺北火
      車站置物箱內，再由該詐欺集團其他成年成員伺機收取。
      汪文因陷於錯誤，復依前開真實姓名、年籍均不詳，自稱
      「臺灣臺北地方法院法官徐千惠」之成年女子指示，於九
      十八年十二月十一日某時許，前往不詳地點之金融機構內
      ，提領一百二十萬元現金，前往臺北市○○區○○路四段
      一八六號旁停車場等候；前揭該詐欺集團成年成員見汪文
      業已受騙，旋即通知並傳真該詐欺集團成年成員於不詳時
      間、地點，偽造「臺灣台北地方法院檢察署政務科偵查卷
      宗」封面（其上填載被告為汪文及其中華民國身分證統一
      編號、案號為「中華民國九十八年度偵字第○九六○一○
      四號」、科別為「文書科」、股別為「端」、法官為「徐
      千惠」、主任檢察官為「李嘉明」、書記官為「林正宏」
      、移送單位為「台北市政府警察局刑警大隊」、案由為「
      常業詐欺」、監管金額為「新台幣：壹佰貳拾萬元整」等
      字語）及「台灣台北地方法院地檢署政務科」公文〔其上
      填載汪文個人年籍資料、案號（件）為「九十八年度金偵
      字第○九六○一○四號一○三七案件」、存提原因及事實
      為「依據台灣台北地方法院九十八年度金偵字第○九六○
      一○四號刑事裁定」、「股別：端股」、存提物之名稱種
      類數量為「新台幣：壹佰貳拾萬元整」、「法官：徐千惠
      」、主任檢察官：李嘉明」等字語〕各一紙予劉仁超，劉
      仁超於某便利商店內收受上開傳真後，旋即在不詳地點，
      持前開「台灣台北地方法院監管科」木頭四方大印章蓋印
      在如附表三編號三所示偽造之「台灣台北地方法院地檢署
      政務科」公文上，再於同日下午一、二時許，持上開偽造
      之臺灣臺北地方法院服務證、臺灣台北地方法院檢察署政
      務科偵查卷宗封面及台灣台北地方法院地檢署政務科公文
      ，前往位在臺北市○○區○○路四段一八六號旁之停車場
      ，假冒臺灣臺北地方法院之管收人員，僭越其職權，出示
      上開偽造之臺灣臺北地方法院服務證，向汪文收取一百二
      十萬元，並交付上開偽造之臺灣台北地方法院檢察署政務
      科偵查卷宗封面及台灣台北地方法院地檢署政務科公文等
      公文書予汪文而行使之，致使汪文陷於錯誤，將所領取之
      一百二十萬元現金交付予劉仁超，足以生損害於臺灣臺北
      地方法院、臺灣臺北地方法院檢察署、法官徐千惠、主任
      檢察官李嘉明對外行使公文書之正確性、司法公信力及汪
      文；劉仁超得手後旋即離去，並將上開詐得款項轉交付予
      黃泓儒帶走，經黃泓儒悉數置放在交通部臺灣鐵路管理局
      臺北火車站置物箱內，再由該詐欺集團其他成年成員伺機
      收取。
二、案經蔡碧環、汪文分別訴由臺北縣政府警察局（業經改制為
    新北市政府警察局）板橋分局、臺北市政府警察局內湖分局
    及臺北市政府警察局中山分局分別報請臺灣臺北地方法院檢
    察署檢察官偵查起訴。
    理    由
壹、證據能力部分：
  一、查本案被告劉仁超所為不利於己之陳述，並無出於強暴、
      脅迫、利誘、詐欺、疲勞訊問、違法羈押或其他不正之方
      法，亦非違反法定障礙事由經過期間不得訊問或告知義務
      之規定而為，依刑事訴訟法第一百五十六條第一項、第一
      百五十八條之二規定，應認有證據能力。
  二、按被告以外之人於偵查中向檢察官所為之陳述，除顯有不
      可信之情況者外，得為證據，刑事訴訟法第一百五十九條
      之一第二項定有明文。而按刑事訴訟法第一百五十八條之
      三規定：「證人、鑑定人依法應具結而未具結者，其證言
      或鑑定意見，不得作為證據。」所謂「依法應具結而未具
      結者」，係指檢察官或法官依刑事訴訟法第一百七十五條
      之規定，以證人身分傳喚被告以外之人（證人、告發人、
      告訴人、被害人、共犯或共同被告）到庭作證，或雖非以
      證人身分傳喚到庭，而於訊問調查過程中，轉換為證人身
      分為調查時，此時其等供述之身分為證人，則檢察官、法
      官自應依本法第一百八十六條有關具結之規定，命證人供
      前或供後具結，其陳述始符合第一百五十八條之三之規定
      ，而有證據能力。若檢察官或法官非以證人身分傳喚，而
      以告發人、告訴人、被害人或共犯、共同被告身分傳喚到
      庭為訊問時，其身分既非證人，即與「依法應具結」之要
      件不合，縱未命其具結，純屬檢察官或法官調查證據職權
      之適法行使，當無違法可言。而前揭不論係本案或他案在
      檢察官面前作成未經具結之陳述筆錄，係屬被告以外之人
      於偵查中向檢察官所為之陳述，本質上屬於傳聞證據，基
      於保障被告在憲法上之基本訴訟權，除該被告以外之人死
      亡、身心障礙致記憶喪失或無法陳述、滯留國外或所在不
      明而無法傳喚或傳喚不到、或到庭後拒絕陳述等情形外，
      如已經法院傳喚到庭具結而為陳述，並經被告之反對詰問
      ，前揭非以證人身分而在檢察官面前未經具結之陳述筆錄
      ，除顯有不可信之情況者外，依刑事訴訟法第一百五十九
      條之一第二項，仍非不得為證據，惟應於判決內敘明其符
      合傳聞證據例外之理由。不能因陳述人未經具結，即一律
      適用本法第一百五十八條之三之規定，排除其證據能力，
      最高法院九十七年度臺上字第一三七三號著有判決意旨可
      資參照。復按刑事訴訟法第一百六十六條以下所定詰問程
      序，僅於審判程序有其適用，偵查程序中檢察官固然基於
      其客觀義務，必須對於被告有利及不利之情形均一律注意
      （刑事訴訟法第二條第一項參照），惟偵查中檢察官主要
      係基於蒐集被告犯罪證據之目的以訊問證人，核與審判程
      序中法院需立於公正第三人地位，經由當事人之攻防，調
      查證人以認定事實之性質及目的有別，況偵查中訊問證人
      ，法亦無明文必須傳喚被告使之得以在場，至刑事訴訟法
      第二百四十八條第一項前段雖規定「如被告在場者，被告
      得親自詰問」，然在偵查之目的及法律之條文規範結構下
      ，事實上亦難期被告有於偵查中行使詰問權之機會，是應
      認我國現行法制中，偵查中被告對於證人之對質詰問權，
      並非必然需受到保障之權利，惟法院於審判中欲使用偵查
      時訊問證人之筆錄時，基於審判期日即應保障被告對質詰
      問權之法理，除被告於審判中放棄對該證人之反對詰問權
      ，而得依刑事訴訟法第二百八十八條第二項前段規定以宣
      讀該證人於審判外陳述或告以要旨等簡便調查證據方式為
      之者外，法院仍應傳喚該陳述人到庭，使被告或其辯護人
      有行使反對詰問權之機會，否則該證人在偵查中向檢察官
      所為之陳述，縱使已經具結，且無顯不可信之情況，仍屬
      未經完足調查之證據，最高法院九十六年度臺上字第一八
      七○號著有判決意旨可資參照。查：（一）被害人吳清玉
      、告訴人蔡碧環、汪文於九十八年十二月二十二日、九十
      九年二月五日、五月七日、六月二十五日偵查中分別以證
      人身分具結向檢察官所為之證述，均查無何顯不可信之情
      況，依刑事訴訟法第一百五十九條之一第二項規定，均得
      為證據。（二）同案被告黃泓儒於九十九年四月十二日、
      九月二十四日偵查中經檢察官以被告身分傳喚到庭訊問，
      惟其身分既非證人，即與「依法應具結」之要件不合，縱
      未命其具結，純屬檢察官調查證據職權之適法行使，當無
      違法可言。是同案被告黃泓儒於九十九年四月十二日、九
      月二十四日偵查中以被告身分向檢察官所為之陳述，固屬
      被告以外之人於審判外之言詞陳述，惟查無顯有不可信之
      情況，依前開規定，屬於傳聞法則之例外，自得為證據。
      又被害人吳清玉、告訴人蔡碧環、汪文於偵查中向檢察官
      所為之證述、同案被告黃泓儒於偵查中向檢察官所為供述
      ，均無顯不可信之情況，且被害人吳清玉、蔡碧環及同案
      被告黃泓儒於本院一百年三月二十三日、四月六日審判期
      日中分別以證人身分到庭證述，並賦予被告對質詰問之機
      會，要均無侵害被告對於證人吳清玉、蔡碧環、黃泓儒之
      對質詰問權，則證人吳清玉、蔡碧環、黃泓儒於偵查中向
      檢察官所為之陳述，雖均屬被告以外之人於審判外之言詞
      陳述，其等瑕疵應認已治癒，而均具有證據能力。至於告
      訴人汪文於偵查中之證述，雖屬被告以外之人於審判外之
      言詞陳述，惟被告並未聲請詰問告訴人汪文，是告訴人汪
      文固未能於本院審判期日中以證人身分到庭陳述，亦無不
      當剝奪被告之對質詰問權之行使，依前開規定，其瑕疵應
      認已治癒，而得為證據。
  三、次按被告以外之人於審判外之言詞或書面陳述，除法律有
      規定者外，不得作為證據；法院或檢察官得囑託醫院、學
      校或其他相當之機關 、團體為鑑定，或審查他人之鑑定，
      並準用第二百零三條至第二百零六條之一規定；其須以言
      詞報告或說明時，得命實施鑑定或審查之人為之，刑事訴
      訟法第一百五十九條第一項、第二百零八條第一項分別定
      有明文。是法院或檢察官依刑事訴訟法第二百零八第一項
      之規定，囑託鑑定機關所出具之鑑定報告，應屬刑事訴訟
      法第二百零六條第一項之鑑定報告，為傳聞法則之例外，
      而囑託包括檢察官直接囑託及概括指定而由警察機關逕送
      鑑定之情形。經查，內政部警政署刑事警察局於本案偵查
      時，受檢察官概括指定而由臺北市政府警察局中山分局將
      被害人吳清玉所提供詐欺集團成員為詐欺行為時交付之文
      書送鑑定，並由該局於九十八年九月二十二日出具該局刑
      紋字第○九八○一二七二四九號鑑驗書一份，應屬刑事訴
      訟法第一百五十九條第一項「被告以外之人於審判外之言
      詞或書面陳述，除法律有規定者外，不得作為證據。」，
      所稱「法律有規定者」之例外情形，此因「鑑定之經過及
      其結果，應命鑑定人以言詞或『書面』報告」，同法第二
      百零六條第一項亦規定甚明，且該檢驗通知書於鑑驗方法
      、鑑驗結果均有詳細說明，是鑑定人以書面為鑑定報告提
      出於本院，依刑事訴訟法第一百五十九條第一項立法理由
      及同法第二百零六條第一項規定，即具有證據能力。
  四、又按被告以外之人於審判外之陳述，雖不符前四條之規定
      ，而經當事人於審判程序同意做為證據，法院審酌該言詞
      陳述或書面陳述作成時之情況，認為適當者，亦得為證據
      。當事人、代理人或辯護人於法院調查證據時，知有刑事
      訴訟法第一百五十九條第一項不得為證據之情形，而未於
      言詞辯論終結前聲明異議者，視為有前項之同意，刑事訴
      訟法第一百五十九條之五定有明文。查，本院認定事實所
      憑之證據，部分屬傳聞證據，惟檢察官及被告均未於本院
      言詞辯論終結前聲明異議，本院審酌該等言詞或書面陳述
      作成之情況，並無非出於任意性或不正取供，或違法或不
      當情事，且客觀上亦無不可信之情況，堪認為適當，依刑
      事訴訟法第一百五十九條之五第二項規定，均得作為證據
      ，先予敘明。
貳、實體部分：
  一、訊據被告固不否認於前開時間、地點，分別向被害人吳清
      玉、告訴人汪文詐得款項等犯行，惟矢口否認有何詐欺告
      訴人蔡碧環等犯行，並辯稱：伊真的沒有看過蔡碧環，伊
      沒有做過蔡碧環部分行為云云。經查：
  （一）被告前因失業，為應徵司機工作，依某報紙求職版之廣
        告致電與真實姓名、年籍均不詳之成年男子聯絡後，明
        知該真實姓名、年籍均不詳之成年男子為成年詐欺集團
        所屬成員，竟仍於不詳時間，在新北市○○○道堤外某
        處，收受其上有被告照片之偽造臺灣臺北地方法院服務
        證、偽造之「台灣台北地方法院監管科」木頭四方大印
        章、偽造之「台灣台北地方法院國庫經辦行台灣銀行台
        北分行收款章」視窗型日戳印章、偽造之「洪順添」職
        名章、偽造之「臺灣台北地方法院收據」公文書一疊及
        行動電話三具等物，並與之約定由該詐騙集團成年成員
        先撥打電話予被害人，以各種方式謊稱被害人涉及刑案
        或金融案件，需要由法院及治安單位代為管收其金錢，
        俟被害人陷於錯誤而同意交付款項時，該詐欺集團成員
        旋即傳真電話接聽者之資料予被告，由被告先至約定之
        便利商店內收取「臺灣台北地方法院檢察署政務科偵查
        卷宗」封面、「台灣台北地方法院地檢署政務科」公文
        等偽造公文書，復持前開「台灣台北地方法院監管科」
        木頭四方大印章、「台灣台北地方法院國庫經辦行台灣
        銀行台北分行收款章」視窗型日戳印章分別蓋印在上開
        偽造之「台灣台北地方法院地檢署政務科」公文及由被
        告依電話指示所填寫偽造之「臺灣台北地方法院收據」
        上，再於指定時間、地點，持上開偽造之臺灣臺北地方
        法院服務證、臺灣台北地方法院檢察署政務科偵查卷宗
        封面、台灣台北地方法院地檢署政務科公文及臺灣台北
        地方法院收據向被害人收款，俟收款後即將詐得款項交
        付予同案被告黃泓儒，經同案被告黃泓儒點鈔並以橡皮
        筋捆紮後，悉數攜至位在臺北市中正區○○○路三號之
        交通部臺灣鐵路管理局臺北火車站內，將前開詐得款項
        置放在前開交通部臺灣鐵路管理局臺北火車站置物箱內
        ，並將該置物箱密碼告知該詐騙集團所屬成年成員，被
        告與同案被告黃泓儒每日可從中獲得各一萬元之報酬等
        事實，業據被告於警詢、偵查及本院審理時坦承不諱，
        核與同案被告黃泓儒於偵查時供述情節相符，並有偽造
        之臺灣台北地方法院檢察署政務科偵查卷宗封面、台灣
        台北地方法院地檢署政務科公文及臺灣台北地方法院收
        據等件附卷可稽，且有偽造「洪順添」名義之臺灣臺北
        地方法院服務證一張、「台灣台北地方法院監管科」木
        頭四方大印章、「台灣台北地方法院國庫經辦行台灣銀
        行台北分行收款章」視窗型日戳印章及「洪順添」印章
        各一個、大白鐵艾絨印泥盒一盒、行動電話八具、行動
        電話門號ＳＩＭ卡七枚及橡皮筋一包扣案可佐，足認被
        告此部分任意性自白核與事實相符，應堪採信。
  （二）復前開犯罪事實一（一）、（三）所示事實，業據被告
        於本院審理時坦承不諱，核與被害人吳清玉、告訴人汪
        文於警詢及偵查中指訴情節相符，復經被害人吳清玉於
        本院一百年三月二十三日審判期日中證述屬實，並有偽
        造之臺灣台北地方法院檢察署政務科偵查卷宗封面、台
        灣台北地方法院地檢署政務科公文、臺灣台北地方法院
        收據及內政部警政署刑事警察局九十八年九月二十二日
        刑紋字第○九八○一二七二四九號鑑驗書等件在卷可資
        參考，且有偽造之「台灣台北地方法院監管科」木頭四
        方大印章、「台灣台北地方法院國庫經辦行台灣銀行台
        北分行收款章」視窗型日戳印章各一個及大白鐵艾絨印
        泥盒一盒扣案可資佐證，應堪認定。
  （三）又告訴人蔡碧環於九十八年十二月七日上午八時許，因
        接獲假借「榮總醫院護士」、「刑警大隊王明昭科長」
        及「檢察官李嘉明」之某詐欺集團成年成員陸續以電話
        向其施用詐術，致使告訴人蔡碧環陷於錯誤，旋依假冒
        「檢察官李嘉明」之成年男子指示，提領七十萬元現金
        ，並於同日上午十一時三十分許，在臺北縣板橋市縣○
        ○道二七七號前，將所領取之七十萬元現金交付予該假
        冒「臺灣臺北地方法院之檢察官洪順添」之成年男子，
        並收受該假冒「臺灣臺北地方法院之檢察官洪順添」之
        成年男子所交付之上開偽造之臺灣台北地方法院檢察署
        政務科偵查卷宗封面、台灣台北地方法院地檢署政務科
        公文及臺灣台北地方法院收據各一份等情，為被告所不
        爭執，復經告訴人蔡碧環於警詢、偵查及本院審理時中
        證述綦詳，並有偽造之臺灣台北地方法院檢察署政務科
        偵查卷宗封面、台灣台北地方法院地檢署政務科公文及
        臺灣台北地方法院收據等件附卷可稽，且有偽造「洪順
        添」名義之臺灣臺北地方法院服務證一張、「台灣台北
        地方法院監管科」木頭四方大印章、「台灣台北地方法
        院國庫經辦行台灣銀行台北分行收款章」視窗型日戳印
        章及「洪順添」印章各一個及大白鐵艾絨印泥盒一盒扣
        案可資佐證，應堪採信。
  （四）再者，告訴人蔡碧環於九十九年一月十九日警詢時陳稱
        ：劉仁超自稱「洪順添」檢察官向伊詐騙，伊提供之二
        張法律文書（台灣台北地方法院檢察署政務科）與三張
        收據就是劉仁超假冒以「洪順添」檢察官名義向伊詐騙
        時所交付等語；復於本院一百年三月二十三日審判期日
        中以證人身分到庭證稱：那天去向伊收錢的就是在庭的
        被告，因為當初警察拿相片時，伊就認得，被告現在比
        較瘦，伊確定就是相片內的人向伊收錢等語明確，告訴
        人蔡碧環因交付款項金額至鉅，且交付款項之目的是在
        接受司法機關偵查，交付款項前後對於收取款項之人身
        高、體型、長相特別留意、記憶，自屬於常理無違，且
        被告經警移送偵辦後，告訴人蔡碧環即於九十九年一月
        十九日到臺北縣政府警察局板橋分局偵查隊辦公室內指
        認犯嫌，距離九十八年十二月七日案發時間約甫滿一月
        餘，被告容貌、身形應不至有大幅改變。況告訴人先於
        九十九年五月七日偵查中亦到場親自指認被告照片，復
        於本院一百年三月二十三日審判期日中當庭指認被告，
        告訴人蔡碧環在親見、觀察被告整體身形後，仍認被告
        即為向其收取款項之人無訛，故告訴人蔡碧環本案指認
        之真實性，尚無明顯瑕疵可指。又查，告訴人蔡碧環先
        於本院一百年三月二十三日審判期日中證稱：伊去郵局
        的時候，好像還有同夥的坐在旁邊，因為郵局有二樓，
        他們有問伊穿什麼衣服，和他同夥的那個人就在二樓坐
        等語；復於本院一百年四月六日審判期日中證稱：伊去
        提款的時候，在郵局二樓的是左邊的那個黃泓儒，拿錢
        的是右邊的劉仁超，伊在郵局看到很像被告同夥，在看
        伊取款的就是在庭的黃泓儒等語，核與被告於九十九年
        九月二十四日警詢中供稱：每次伊收到電話簡訊，伊再
        與黃泓儒約在不特定的處所見面，再一起搭乘黃泓儒所
        乘坐的計程車，依簡訊內容上的住址，伊與黃泓儒二人
        一起下車，然後伊先至超商收取偽造的公文書傳真資料
        ，再依照電話指示，向被害人出示偽造的地檢署洪順添
        專員的服務證，向被害人面交詐騙款項，此時黃泓儒在
        附近觀看把風，得手後將現款交給黃泓儒等語；復於九
        十九年四月十五日偵查中供稱：伊在取款時，黃泓儒會
        在旁邊把風，伊聽過詐騙集團的人說過，好像他會在銀
        行裡看被害人提款，也會看附近有無警察，在跟被害人
        取款前，有時候他會打給伊，說「今天這裡比較安全」
        之類的，取完款後他都會打給伊，要伊把錢給他，好像
        他都有在旁邊看等語相符，是被告假冒公務員僭越職權
        ，持偽造之公文書向告訴人蔡碧環詐欺取財等犯行，可
        堪認定。
  （五）被告雖以前開情詞置辯。然查，被告於九十九年三月二
        日警詢時對於其有對告訴人蔡碧環為詐欺取財行為並不
        爭執。又查，被告於九十九年二月四日警詢及同年月五
        日偵查中固均供稱：伊在九十八年十月中旬加入詐欺集
        團等語；復於九十九年九月二十四日偵查中供稱：伊於
        九月應徵，於十月開始擔任車手等語，然同案被告黃泓
        儒於九十九年九月二十四日偵查中則供稱：伊於九十八
        年九月間開始擔任車手，都是跟劉仁超一起做等語，參
        酌被告於本院審理時對於其有參與詐欺被害人吳清玉之
        犯行坦承不諱，則被告就其開始實際參與所屬詐欺集團
        向不特定人詐欺取財之期間，不僅有前後供述不一，互
        有矛盾之情況，且與同案被告黃泓儒前開所述不合，則
        被告供述之憑信性，顯非無疑。參以被告詐欺被害人吳
        清玉、告訴人汪文時所持偽造之臺灣台北地方法院檢察
        署政務科偵查卷宗封面、台灣台北地方法院地檢署政務
        科公文及臺灣台北地方法院收據與假冒「臺灣臺北地方
        法院之檢察官洪順添」之成年男子交付告訴人蔡碧環偽
        造之臺灣台北地方法院檢察署政務科偵查卷宗封面、台
        灣台北地方法院地檢署政務科公文及臺灣台北地方法院
        收據，不僅文書形式上均相同，且前開四份臺灣台北地
        方法院檢察署政務科偵查卷宗封面上所記載案號均為「
        中華民國九十八年度偵字第○九六○一○四號」、科別
        均為「文書科」、股別均為「端股」、主任檢察官均為
        「李嘉明」、書記官均為「林正宏」、移送單位均為「
        台北市政府警察局刑警大隊」、案由均為「常業詐欺」
        等字語、前開四份「台灣台北地方法院地檢署政務科」
        公文上所記載案號（件）均為「九十八年度金偵字第○
        九六○一○四號一○三七案件」、存提原因及事實均為
        「依據台灣台北地方法院九十八年度金偵字第○九六○
        一○四號刑事裁定」、「股別：端股」、主任檢察官均
        為李嘉明等字語，而前開四份台灣台北地方法院地檢署
        政務科公文及二份臺灣台北地方法院收據上蓋用之「台
        灣台北地方法院監管科」、「台灣台北地方法院國庫經
        辦行台灣銀行台北分行收款章」及「臺灣臺北地方法院
        印」等印文亦屬相同，告訴人蔡碧環所持有之「臺灣台
        北地方法院收據」之流水編號為○○３７７６號與被告
        現仍持有或交付被害人吳清玉而行使之「臺灣台北地方
        法院收據」之流水編號均無重複之情形。衡之常情，苟
        被告未對告訴人蔡碧環為詐欺取財行為，告訴人蔡碧環
        與被告並無任何深仇大恨，何以甘犯偽證罪責一再指認
        被告？又何以被告持以詐欺被害人吳清玉、告訴人汪文
        之偽造公文書形式、內容與詐欺集團對告訴人蔡碧環為
        詐欺行為時行使之偽造公文書均相同？是被告前開所辯
        ，顯為事後卸責之詞，不足採信。
  （六）綜上所述，本件事證明確，被告犯行均堪以認定，應均
        予依法論科。
  二、論罪科刑部分：
  （一）按刑法所謂公印，係指公署或公務員職務上所使用之印
        信而言，又所謂公印或公印文，係專指表示公署或公務
        員資格之印信而言，即俗稱大印與小官印及其印文，最
        高法院二十二年上字第一九○四號、六十九年臺上字第
        六九三號分別著有判例意旨可資參照。次按公印之形式
        凡符合印信條例規定之要件而製頒，無論為印、關防、
        職章、圖記，如足以表示其為公務主體之同一性者，均
        屬之，最高法院八十九年度臺上字第三一五五號著有判
        決意旨可參。從而不符印信條例規定或不足以表示公署
        或公務員之資格之印文，即不得謂之公印文，僅為普通
        印文。又按刑法第二百十八條所稱之公印，係指印信條
        例第二條所規定之印信，亦即表示公務機關或機關長官
        資格及其職務之公印而言，俗稱大印與小官章者屬之。
        至於機關長官之簽名章，僅屬代替簽名用之普通印章，
        要非印信條例規定之「職章」，最高法院八十六年度臺
        上字第四六三一號著有判決意旨可資參照。再按公文書
        係指公務員職務上製作之文書，刑法第十條第三項定有
        明文；而刑法上偽造文書罪，係著重於保護公共信用之
        法益，即使該偽造文書所載名義制作人實無其人，而社
        會上一般人仍有誤信其為真正文書之危險，仍難阻卻犯
        罪之成立，最高法院五十四年臺上字第一四○四號著有
        判例意旨可資參照。從而若由形式上觀察文書之製作人
        為公務員，且文書之內容係就公務員職務上之事項所製
        作，即使該偽造之公文書上所載製作名義機關不存在，
        或該文書所載之內容並非該管公務員職務上所管轄，惟
        社會上一般人無法辨識而仍有誤信其為真正之危險時，
        仍難謂其非公文書。查本案偽造之「台灣台北地方法院
        國庫經辦行台灣銀行台北分行收款章」及「臺灣臺北地
        方法院印」各一枚，分別為表示臺灣臺北地方法院及臺
        灣銀行臺北分行之印信，自均屬公印；而偽造之「洪順
        添」及「台灣台北地方法院監管科」，均非政府依印信
        條例製發用以表示公署或公務員資格之用，故本案關於
        偽造之「洪順添」及「台灣台北地方法院監管科」印章
        各一個，均非屬於刑法第二百十八條第一項之公印，僅
        屬通常印章。又本案偽造之「臺灣台北地方法院檢察署
        政務科偵查卷宗」封面、「台灣台北地方法院地檢署政
        務科」公文及「臺灣台北地方法院收據」，形式上均已
        表明係臺灣臺北地方法院檢察署及臺灣臺北地方法院之
        現有司法機關所出具，其等內容又均係關於刑事案件之
        偵辦情形，自均有表彰該公署公務員本於職務而製作之
        意，縱臺灣臺北地方法院檢察署內部並無「政務科」、
        「監管科」之單位，所蓋公印文亦有誤，惟其上蓋有機
        關印信，表示公務機關之資格及其職務之印文，依前揭
        說明，仍均屬公文書。本案被告與其所屬詐欺集團其他
        成年成員分別假冒榮總醫院人員、榮總醫院護士、榮總
        醫院駐警、派出所員警、臺灣臺北地方法院法官徐千惠
        、主任檢察官李嘉明、法官李英豪及刑警大隊王明昭科
        長，僭越其職權，持上開偽造之「臺灣臺北地方法院識
        別證」、「臺灣台北地方法院檢察署政務科偵查卷宗」
        封面、「台灣台北地方法院地檢署政務科」公文及「臺
        灣台北地方法院收據」分別向被害人吳清玉、告訴人蔡
        碧環、汪文行騙，致使被害人吳清玉、告訴人蔡碧環、
        汪文均陷於錯誤，分別如數交付款項予被告，足以生損
        害於臺灣臺北地方法院、臺灣臺北地方法院檢察署、法
        官李英豪、法官徐千惠、主任檢察官李嘉明對外行使公
        文書之正確性、司法公信力、謝政雄、洪順添、吳清玉
        、蔡碧環及汪文。核被告所為，係犯刑法第一百五十八
        條第一項之假冒公務員僭行職權罪、同法第二百十六條
        、第二百十一條之行使偽造公文書罪、同法第二百十六
        條、第二百十二條行使偽造特種文書罪及同法第三百三
        十九第一項之詐欺取財罪。
  （二）被告與同案被告黃泓儒、前開假冒「榮總醫院人員」、
        「榮總醫院護士」、「臺灣臺北地方法院法官徐千惠」
        之成年女子、假冒「主任檢察官李嘉明」、「法官李英
        豪」、「刑警大隊王明昭科長」之成年男子、假冒「榮
        總醫院駐警」、「派出所員警」之成年人及上開詐欺集
        團所屬其他成年成員間，就上開犯行，分別有犯意聯絡
        及行為分擔，應分別論以共同正犯。
  （三）被告偽造公印、公印文、印章、印文之行為，為其偽造
        公文書之階段行為，而其偽造公文書、特種文書後復持
        以行使，其偽造公文書、特種文書之低度行為復為其行
        使偽造公文書、特種文書之高度行為所吸收，均不另論
        罪。
  （四）查依被害人吳清玉、告訴人蔡碧環、汪文分別所述被害
        情節，被告及其所屬詐欺集團成員應有多人，且分工細
        密，惟自最初該詐欺集團成員行騙開始，至最後被告持
        偽造之公文書向被害人吳清玉、告訴人蔡碧環、汪文行
        騙收款為止，該詐欺集團各成員雖有不同階段之分工，
        被告所屬該詐欺集團各成員間對於被害人吳清玉、告訴
        人蔡碧環、汪文所為前後各階段之行為應分別評價為一
        罪方符合刑罰公平原則，如予數罪併罰，反有過度處罰
        之虞（最高法院九十七年度臺上字第一八八○號判決要
        旨參照），故被告假冒公務員僭越職權，持偽造之公文
        書、特種文書分別向被害人吳清玉、告訴人蔡碧環、汪
        文詐欺取財之犯行，各為一行為同時觸犯數罪名之想像
        競合犯，應依刑法第五十五條之規定，各從一重依行使
        偽造公文書罪處斷。
  （五）又被告分別對被害人吳清玉、告訴人蔡碧環、汪文所為
        上開三次行使偽造公文書犯行，犯意各別，被害人不同
        ，行為互殊，應予分論併罰。
  （六）爰審酌被告前無前科，有臺灣高等法院被告前案紀錄表
        一份在卷可稽，素行尚佳，正值青壯盛年，不思以正途
        賺取生活所需，明知現今社會詐欺集團橫行，其恣意詐
        欺行為往往對於被害人之財產及社會秩序產生重大侵害
        ，僅因貪圖報酬利益，竟參與所屬詐欺集團詐欺本案被
        害人吳清玉、告訴人蔡碧環、汪文犯行，以牟不法利益
        ，嚴重傷害人民對偵查、司法機關之信賴惡性非輕，犯
        後僅坦承部分犯行，態度不佳，迄今尚未與被害人吳清
        玉、告訴人蔡碧環、汪文達成和解，賠償被害人吳清玉
        、告訴人蔡碧環、汪文損失，顯無悔意，本應予以嚴懲
        ，惟考量被告並非詐欺集團主謀份子，兼衡其犯罪之目
        的、情節、犯罪手段、智識程度及犯罪所生損害等一切
        情狀，分別量處如主文所示之刑，並定其應執行刑，以
        資儆懲。
  三、沒收部分：
  （一）末被告偽造之「臺灣台北地方法院檢察署政務科偵查卷
        宗」封面及如附表一編號一、附表二編號一、附表三編
        號一、三所示偽造之「台灣台北地方法院地檢署政務科
        」公文、如附表一編號二、附表二編號二所示「臺灣台
        北地方法院收據」，雖均為供被告犯罪所用之物，惟因
        被告業均已因行使而交付被害人吳清玉、告訴人蔡碧環
        、汪文留存，均已非被告所有，不另為沒收之諭知；惟
        如附表一編號一、附表二編號一、附表三編號二、三所
        示偽造之「台灣台北地方法院地檢署政務科」公文上偽
        造之「台灣台北地方法院監管科」印文各一枚、如附表
        一編號二、附表二編號二所示偽造之「臺灣台北地方法
        院收據」上偽造之「臺灣臺北地方法院印」公印文共六
        枚、偽造之「台灣台北地方法院國庫經辦行台灣銀行台
        北分行９８.８.０６收款章」公印文共二枚、偽造之「
        台灣台北地方法院國庫經辦行台灣銀行台北分行９８.
        １２. ０７收款章」公印文一枚、偽造之「謝政雄」印
        文共三枚、偽造之「洪順添」印文一枚、如附表三編號
        一所示偽造之「臺灣台北地方法院檢察署政務科偵查卷
        宗」封面上偽造之「臺灣省臺北檢察署印」印文一枚、
        如附表一編號三所示偽造之「謝政雄」印章一枚、如附
        表二編號四所示偽造之「洪順添」印章一枚、如附表四
        編號一所示偽造之「台灣台北地方法院監管科」木頭四
        方大印章一枚及如附表四編號二所示偽造之「台灣台北
        地方法院國庫經辦行台灣銀行台北分行」視窗型日戳公
        印一枚，因均確實存在，且均無證據證明已經滅失，應
        均依刑法第二百十九條之規定，不問屬於犯人與否，均
        宣告沒收之。
  （二）又扣案如附表二編號三所示之偽造之「洪順添」名義之
        臺灣臺北地方法院服務證一張、如附表四編號三所示偽
        造之空白「臺灣台北地方法院收據」（編號：００３６
        ４３～００３６５０、００３７９０～００３８００）
        十九份、如附表四編號四所示大白鐵艾絨印泥盒一盒、
        如附表四編號五至九、十一至十三所示行動電話共八具
        及如附表四編號五至七、九、十一至十三所示行動電話
        門號ＳＩＭ卡共七張，分別為被告及同案被告黃泓儒所
        有，且分別為供本案犯罪所用或犯罪預備之物，業據被
        告與同案被告黃泓儒於警詢時供明在卷，爰依刑法第三
        十八條第一項第二款之規定均宣告沒收。至於如附表二
        編號三所示偽造之「洪順添」名義之臺灣臺北地方法院
        服務證一張上所貼被告照片一幀，因該偽造之「洪順添
        」名義之臺灣臺北地方法院服務證業經宣告沒收，無庸
        宣告沒收；另如附表四編號三所示偽造之空白「臺灣台
        北地方法院收據」（編號：００３６４３～００３６５
        ０、００３７９０～００３８００）十九份上偽造之「
        臺灣臺北地方法院印」公印文共十九枚，本應依刑法第
        二百十九條之規定宣告沒收，然如附表四編號三所示偽
        造之空白「臺灣台北地方法院收據」（編號：００３６
        ４３～００３６５０、００３７９０～００３８００）
        十九份既經宣告沒收，其上偽造之公印文即無庸再為沒
        收之諭知。
據上論斷，應依刑事訴訟法第二百九十九條第一項前段，刑法第
二十八條、第一百五十八條第一項、第二百十六條、第二百十一
條、第二百十二條、第三百三十九條第一項、第五十五條、第五
十一條第五款、第九款、第十款、第二百十九條、第三十八條第
一項第二款，刑法施行法第一條之一第一項、第二項前段，判決
如主文。
本案經檢察官吳宇青到庭執行職務
中    華    民    國   100    年    4     月    27    日
                  臺灣臺北地方法院刑事第六庭
                      審判長法  官  黃桂興
                            法  官  陳芃宇
                            法  官  雷淑雯
以上正本證明與原本無異。
如不服本判決，應於收受送達後十日內向本院提出上訴書狀，並
應敘述具體理由；其未敘述上訴理由者，應於上訴期間屆滿後二
十日內向本院補提理由書（均須按他造當事人之人數附繕本）「
切勿逕送上級法院」。告訴人或被害人如對於本判決不服者，應
具備理由請求檢察官上訴，其上訴期間之計算係以檢察官收受判
決正本之日期為準。
                            書記官  蕭君卉
中    華    民    國   100    年    4     月    27    日
附錄本案論罪科刑法條全文：
中華民國刑法第一百五十八條：
冒充公務員而行使其職權者，處三年以下有期徒刑、拘役或五百
元以下罰金。
冒充外國公務員而行使其職權者，亦同。
中華民國刑法第二百十六條：
行使第二百十條至第二百十五條之文書者，依偽造、變造文書或
登載不實事項或使登載不實事項之規定處斷。
中華民國刑法第二百十一條：
偽造、變造公文書，足以生損害於公眾或他人者，處一年以上七
年以下有期徒刑。
中華民國刑法第二百十二條：
偽造、變造護照、旅券、免許證、特許證及關於品行、能力服務
或其他相類之證書、介紹書，足以生損害於公眾或他人者，處一
年以下有期徒刑、拘役或三百元以下罰金。
中華民國刑法第三百三十九條：
意圖為自己或第三人不法之所有，以詐術使人將本人或第三人之
物交付者，處五年以下有期徒刑、拘役或科或併科一千元以下罰
金。
以前項方法得財產上不法之利益或使第三人得之者，亦同。
前二項之未遂犯罰之。
附表一：
┌──┬───────────────┬────────┐
│編號│應沒收之物及數量              │備            註│
├──┼───────────────┼────────┤
│一  │偽造之「台灣台北地方法院地檢署│臺灣臺北地方法院│
│    │政務科」公文上偽造之「台灣台北│檢察署九十八年度│
│    │地方法院監管科」印文一枚      │偵字第二七七九五│
│    │                              │號卷宗第三八頁  │
├──┼───────────────┼────────┤
│二  │偽造之「台灣台北地方法院收據」│臺灣臺北地方法院│
│    │（第○○２２６６號）第一聯：存│檢察署九十八年度│
│    │根上偽造之「臺灣臺北地方法院印│偵字第二七七九五│
│    │」、「台灣台北地方法院國庫經辦│號卷宗第三六頁  │
│    │行台灣銀行台北分行９８.８.０６│                │
│    │收款章」公印文各一枚及偽造之「│                │
│    │謝政雄」印文一枚              │                │
│    ├───────────────┼────────┤
│    │偽造之「台灣台北地方法院收據」│同上            │
│    │（第○○２２６６號）第二聯：單│                │
│    │位科股上偽造之「臺灣臺北地方法│                │
│    │院印」公印文一枚及偽造之「謝政│                │
│    │雄」印文一枚                  │                │
│    ├───────────────┼────────┤
│    │偽造之「台灣台北地方法院收據」│臺灣臺北地方法院│
│    │（第○○２２６６號）第三聯：收│檢察署九十八年度│
│    │據上偽造之「臺灣臺北地方法院印│偵字第二七七九五│
│    │」、「台灣台北地方法院國庫經辦│號卷宗第三五頁  │
│    │行台灣銀行台北分行９８.８.０６│                │
│    │收款章」公印文各一枚及偽造之「│                │
│    │謝政雄」印文一枚              │                │
├──┼───────────────┼────────┤
│三  │偽造之「謝政雄」印章一枚      │（未扣案）      │
└──┴───────────────┴────────┘
附表二：
┌──┬───────────────┬────────┐
│編號│應沒收之物及數量              │備            註│
├──┼───────────────┼────────┤
│一  │偽造之「台灣台北地方法院地檢署│臺灣臺北地方法院│
│    │政務科」公文上偽造之「台灣台北│檢察署九十九年度│
│    │地方法院監管科」印文一枚      │偵字第七六九三號│
│    │                              │卷宗第一五頁    │
├──┼───────────────┼────────┤
│二  │偽造之「台灣台北地方法院收據」│臺灣臺北地方法院│
│    │（第○○３７７６號）第一聯：存│檢察署九十九年度│
│    │根上偽造之「臺灣臺北地方法院印│偵字第七六九三號│
│    │」、「台灣台北地方法院國庫經辦│卷宗第一四頁    │
│    │行台灣銀行台北分行９８.１２.０│                │
│    │７收款章」公印文各一枚及偽造之│                │
│    │「洪順添」印文一枚            │                │
│    ├───────────────┼────────┤
│    │偽造之「台灣台北地方法院收據」│同上            │
│    │（第○○３７７６號）第二聯：單│                │
│    │位科股上偽造之「臺灣臺北地方法│                │
│    │院印」公印文一枚              │                │
│    ├───────────────┼────────┤
│    │偽造之「台灣台北地方法院收據」│臺灣臺北地方法院│
│    │（第○○３７７６號）第三聯：收│檢察署九十九年度│
│    │據上偽造之「臺灣臺北地方法院印│偵字第七六九三號│
│    │」公印文一枚                  │卷宗第一三頁    │
├──┼───────────────┼────────┤
│三  │偽造之「洪順添」名義之臺灣臺北│                │
│    │地方法院服務證一張（含其上所貼│                │
│    │被告劉仁超照片一幀）          │                │
├──┼───────────────┼────────┤
│四  │偽造之「洪順添」印章一枚      │                │
└──┴───────────────┴────────┘
附表三：
┌──┬───────────────┬────────┐
│編號│應沒收之物及數量              │備            註│
├──┼───────────────┼────────┤
│一  │偽造之「臺灣台北地方法院檢察署│臺灣臺北地方法院│
│    │政務科偵查卷宗」封面上偽造之「│檢察署九十九年度│
│    │臺灣省臺北檢察署印」印文一枚  │偵字第六九○七號│
│    │                              │卷宗第三九頁    │
├──┼───────────────┼────────┤
│二  │偽造之「台灣台北地方法院地檢署│臺灣臺北地方法院│
│    │政務科」公文上偽造之「台灣台北│檢察署九十九年度│
│    │地方法院監管科」印文一枚      │偵字第六九○七號│
│    │                              │卷宗第四○頁    │
├──┼───────────────┼────────┤
│三  │偽造之「台灣台北地方法院地檢署│臺灣臺北地方法院│
│    │政務科」公文上偽造之「台灣台北│檢察署九十九年度│
│    │地方法院監管科」印文一枚      │偵字第六九○七號│
│    │                              │卷宗第四八頁    │
└──┴───────────────┴────────┘
附表四：
┌──┬───────────────┬────────┐
│編號│應沒收之物及數量              │備            註│
├──┼───────────────┼────────┤
│一  │偽造之「台灣台北地方法院監管科│                │
│    │」木頭四方大印章一枚          │                │
├──┼───────────────┼────────┤
│二  │偽造之「台灣台北地方法院國庫經│                │
│    │辦行台灣銀行台北分行」視窗型日│                │
│    │戳公印一枚                    │                │
├──┼───────────────┼────────┤
│三  │偽造之空白「臺灣台北地方法院收│                │
│    │據」（編號：００３６４３～００│                │
│    │３６５０、００３７９０～００３│                │
│    │８００）十九份                │                │
├──┼───────────────┼────────┤
│四  │大白鐵艾絨印泥盒一盒          │                │
├──┼───────────────┼────────┤
│五  │ＮＯＫＩＡ牌行動電話一具（內有│                │
│    │行動電話門號000000000│                │
│    │七號ＳＩＭ卡一張）            │                │
├──┼───────────────┼────────┤
│六  │ＮＯＫＩＡ牌行動電話一具（內有│                │
│    │行動電話門號000000000│                │
│    │○號ＳＩＭ卡一張）            │                │
├──┼───────────────┼────────┤
│七  │ＮＯＫＩＡ牌行動電話一具（內有│                │
│    │行動電話門號000000000│                │
│    │八號ＳＩＭ卡一張）            │                │
├──┼───────────────┼────────┤
│八  │ＳＡＭＳＵＮＧ牌行動電話一具（│                │
│    │空機）                        │                │
├──┼───────────────┼────────┤
│九  │ＮＯＫＩＡ牌行動電話一具（內有│                │
│    │行動電話門號000000000│                │
│    │九號ＳＩＭ卡一張）            │                │
├──┼───────────────┼────────┤
│十  │橡皮筋一包                    │                │
├──┼───────────────┼────────┤
│十一│行動電話一具（內有行動電話門號│                │
│    │0000000000號ＳＩＭ卡│                │
│    │一張）                        │                │
├──┼───────────────┼────────┤
│十二│行動電話一具（內有行動電話門號│                │
│    │0000000000號ＳＩＭ卡│                │
│    │一張）                        │                │
├──┼───────────────┼────────┤
│十三│行動電話一具（內有行動電話門號│                │
│    │00000000000號ＳＩＭ│                │
│    │卡一張）                      │                │
└──┴───────────────┴────────┘